# 合并层面评估增值确认递延所得税负债用哪个税率

提问人：地主 农 民 时间：2023-01-29 10:46:49
请教陈版主，A公司非同一控制合并了一家公司B,然后B公司所得税是三免三减半，然后合并层面确认对B的评估增值确认递延所得税负债时，是用A公司的25%的税率计算，还是B公司的优惠税率计算

回答人：chenyiwei
根据《企业会计准则第 18 号——所得税》第十七条：资产负债表日，对于递延所得税资产和递延所得税负债，应当根据税法规定，按照预期收回该资产或清偿该负债期间的适用税率计量。
由于暂时性差异相关资产、负债是在子公司，故应使用该子公司的适用税率。具体计量时，鉴于目前该子公司处于三免三减半期间，故需考虑各项暂时性差异的预计转回时间，以确定适用税率。例如某项固定资产的剩余使用年限为 10 年，则对于评估增值额在后续第 1 ～ 3 年的折旧不确认递延所得税（适用税率为零），在后续第 4 ～ 6 年的折旧额按减半后的实际适用税率确认递延所得税，第 7 年后的折旧部分按正常税率计量递延所得税。